臺灣臺北地方法院刑事裁定
111年度撤緩字第154號
聲  請  人  臺灣臺北地方檢察署檢察官
受  刑  人  陳昱安




上列聲請人因受刑人犯妨害自由案件，聲請撤銷緩刑（111年度
執聲字第1494號），本院裁定如下：
　　主　文
甲○○之緩刑宣告撤銷。
　　理  由
一、聲請意旨略以：㈠按受緩刑之宣告付保護管束者，在保護管
    束期間內違反保護管束應遵守之事項情節重大者，檢察官得
    聲請撤銷保護管束或緩刑之宣告，保安處分執行法第74條之
    3第1項定有明文。本件受刑人甲○○因犯妨害自由案件，經臺
    灣桃園地方法院以109年度壢簡字第1479號判決處拘役30日
    ，緩刑2年，緩刑期內付保護管束，並禁止對告訴人2人實施
    家庭暴力及為騷擾之行為。臺灣桃園地方檢察署（下稱桃園
    地檢署）及臺灣臺北地方檢察署（下稱臺北地檢署）先後傳
    喚受刑人執行保護管束，受刑人均未依限報到執行，臺北地
    檢署另於民國110年9月22日函請新北市政府警察局新店分局
    （下稱新店分局）派員查訪，經函復受刑人並無居住於居所
    地等情，嗣經桃園地檢署於111年7月26日另行公示送達，仍
    未報到，有臺北地檢署及桃園地檢署送達證書等資料附卷可
    稽，足認已違反刑法第75條之1第1項第4款及保安處分執行
    法第74條之2第2款、第4款規定應遵守之事項情節重大甚明
    ；㈡爰依刑事訴訟法第476條、保安處分執行法第74條之3第1
    項規定聲請撤銷緩刑之宣告等語。
二、按緩刑之宣告應撤銷者，由受刑人所在地或其最後住所地之
    地方法院檢察官聲請該法院裁定之，刑事訴訟法第476條定
    有明文。次按，受保護管束人在保護管束期間內，應遵守下
    列事項：㈠保持善良品行，不得與素行不良之人往還。㈡服從
    檢察官及執行保護管束者之命令。㈢不得對被害人、告訴人
    或告發人尋釁。㈣對於身體健康、生活情況及工作環境等，
    每月至少向執行保護管束者報告一次。㈤非經執行保護管束
    者許可，不得離開受保護管束地；離開在十日以上時，應經
    檢察官核准；又受保護管束人違反前條各款情形之一，情節
    重大者，檢察官得聲請撤銷保護管束或緩刑之宣告，保安處
    分執行法第74條之2、第74條之3第1項分別定有明文。
三、經查：
　㈠受刑人設籍在新店戶政事務所前居所之一為新北市○○區○○路0
    0○0號10樓，是其最後住所地係在本院管轄區域內，聲請人
    向本院提出本件聲請，合於刑事訴訟法第476條規定，先予
    敘明。
　㈡受刑人因妨害自由案件，經臺灣桃園地方法院以109年度壢簡
    字第1479號判決處拘役30日，緩刑2年，緩刑期內付保護管
    束，並禁止對被害人潘志敏、潘志怡實施家庭暴力及為騷擾
    之行為等情，有臺灣高等法院被告前案紀錄表及上開判決書
    附卷足憑。據此，桃園地檢署於110年2月1日、110年3月11
    日先後對受刑人當時之居所即桃園市○○區○○路0段000巷00號
    4樓203室、新北市○○區○○路00○0號10樓，分別函知受刑人應
    於110年2月24日、110年3月29日到案執行保護管束，經合法
    送達後，受刑人未依限到案執行，從而，桃園地檢署於110
    年4月27日遂囑託臺北地檢署代執行。臺北地檢署依上述地
    址，函知受刑人應於110年5月25日、110年9月6日到案執行
    保護管束，於合法送達後，受刑人仍未依限到案執行。又臺
    北地檢署囑託新店分局員警前往受刑人前述「新北市○○區○○
    路00○0號10樓」之居所，進行送達與查訪，以通知受刑人於
    110年10月19日至臺北地檢署報到執行，惟據該處住戶表示
    ：受刑人並無居住於新北市○○區○○路00○0號10樓，該址屋主
    為黃玉萍，伊與受刑人之間沒有關係等語，臺北地檢署至此
    無法繼續代執行。另桃園地檢署亦囑託其轄內桃園市政府警
    察局中壢分局（下稱中壢分局）至受刑人前述「桃園市○○區
    ○○路0段000巷00號4樓203室」之居所進行送達及查訪，確認
    受刑人是否在該處居住之事實，亦經警訪查，同無所獲，桃
    園地檢署僅能於111年8月1日公示送達受刑人應於111年9月7
    日到案執行之傳票，惟受刑人猶未遵期報到各情，此有桃園
    地檢署送達證書、臺北地檢署送達證書、臺北地檢署110年9
    月22日乙○邦慈110執保助46字第1109073862號函、新店分局
    110年10月5日新北警店刑字第1104132315號函檢附之送達證
    書及訪查報告表、臺北地檢署110年11月11日乙○邦慈110執
    保助46字第1109089758號函、桃園地檢署刑事執行案件進行
    單、桃園地檢署110年12月13日桃檢維園110執保62字第1109
    124440號函、中壢分局111年1月1日中警分刑字第110008683
    4號函檢附之送達證書及照片、桃園地檢署111年7月26日桃
    檢秀園110執緩127字第1119084518號公告及公示送達公告等
    件在卷可憑，且經本院調取臺北地檢署111年度執助字第141
    4號卷宗互參足徵。
　㈢本院受理本件聲請後，依職權查詢受刑人個人戶籍資料，獲
    悉受刑人除遷入新店戶政事務所，並就受刑人遷入「新北市
    ○○區○○路00○0號10樓」前之戶籍址，即「臺北市○○區○○路0
    段000巷0號3樓之3」之住處。茲考量受刑人因獲告訴人2人
    之諒解，始於上開案件獲判緩刑，機會得來不易，盼其得就
    本件聲請撤銷緩刑之事實享有答辯及陳述意見之機會，以供
    本院審酌聲請人之聲請是否有據，遂欲傳喚受刑人到庭進行
    調查，且除就上開居所外，同時使設址「臺北市○○區○○路0
    段000巷0號3樓之3」之「吳慧韶」，轉知受刑人上情，然受
    刑人仍未能出庭接受調查乙情，亦有受刑人之戶役政連結作
    業系統個人基本資料表、本院訊問筆錄及報到單等件在卷可
    佐。另受刑人確無在監在押或出境之情，亦有臺灣高等法院
    在監在押全國紀錄表及入出境資訊連結作業查詢表存卷可考
    。是以，受刑人之住居、所在不明且未能依檢察官之命令，
    遵期至指定地點報到以履行保護管束，至此已堪認定。
　㈣綜以上開資料，足徵受刑人經聲請人合法通知無著，仍未於
    緩刑付保護管束期間內依期報到，且行蹤不明，亦未能遵守
    檢察官及執行保護管束者之命令，又未向執行保護管束者確
    實報告其生活情況及工作環境，確有違反保安處分執行法第
    74條之2第2款、第4款等情形。況受刑人獲判緩刑之恐嚇危
    害安全犯罪之涉犯情節、個人生活狀況及智識程度等一切情
    狀及其於緩刑期間之上述表現，堪認原宣告緩刑對受刑人而
    言，已難收預期效果，而有執行刑罰之必要。是聲請人之聲
    請，核與保安處分執行法第74條之2第1項第2款、第4款、第
    74條之3第1項並無不合，應予准許。至聲請人固援引刑法第
    75條之1第1項第4款為由，作為聲請撤銷緩刑依據之一，惟
    受刑人係因未依照檢察官之命令遵期報到執行保護管束而屬
    情節重大，尚非有何違反刑法第74條第2項第1款至第8款所
    定負擔而情節重大之情事，顯見聲請人此部分法律上理由，
    應係贅引，然於本件聲請不生影響，附此敘明。
四、據上論斷，應依刑事訴訟法第476條，保安處分執行法第74
    條之3第1項，裁定如主文。　　
中　　華　　民　　國　　111 　年　　10　　月　　19　　日
　　              刑事第六庭  法  官  黃傅偉
以上正本證明與原本無異。
如不服本裁定，應於送達後5日內向本院提出抗告狀。
                              書記官  林怡雯
中    華    民    國    111   年    10    月    19    日